ACORDAO-COMPLETO-2344738

ACÓRDÃO DE RELAÇÃO

ACÓRDÃO DE RELAÇÃO 1392/2019 ATA 3/2019 - PRIMEIRA CÂMARA

Acórdão 1392/2019-TCU-Primeira Câmara
Os ministros do Tribunal de Contas da União, reunidos em sessão da 1ª Câmara, com fundamento no art. 1º, XXIV, na forma do art. 143, V, 'a', ambos do RI/TCU, e de acordo com o parecer do Ministério Público junto ao Tribunal de Contas da União emitido nos autos, ACORDAM, por unanimidade, em fazer as determinações abaixo.
1. Processo TC-Processo 020.456/2016-6 (REPRESENTAÇÃO) 
	1.1. Apensos: Processo 017.320/2017-8 (DENÚNCIA) ; Processo 001.066/2017-0 (REPRESENTAÇÃO) ; Processo 023.807/2016-4 (RELATÓRIO DE AUDITORIA) .
	1.2. Responsáveis: Federação do Comércio de Bens, Serviços e Turismo do Estado do Rio de Janeiro (42.591.099/0001-93) ; Orlando Santos Diniz (XXX.078.767-XX) .
	1.3. Interessado: Serviço Social do Comércio - Administração Nacional.
	1.4. Entidade: Administração Regional do Senac no Estado do Rio de Janeiro; Administração Regional do Sesc no Estado do Rio de Janeiro.
	1.5. Relator: Ministro-Substituto Weder de Oliveira.
	1.6. Representante do Ministério Público: Procurador Júlio Marcelo de Oliveira.
	1.7. Unidade Técnica: Secretaria do TCU no Estado do Rio de Janeiro (SEC-RJ) .
	1.8. Representação legal: Andre Luis Santos Meira (OAB/DF 25.297) e outros, representando Federação do Comércio de Bens, Serviços e Turismo do Estado do Rio de Janeiro; Ubiratan Diniz de Aguiar (OAB/CE 3.625) e outros, representando Administração Regional do Senac no Estado do Rio de Janeiro e Administração Regional do Sesc no Estado do Rio de Janeiro; Isabela Mendes Magliano e outros, representando Serviço Social do Comércio - Administração Nacional; Fábio Nogueira Fernandes (OAB/RJ 109.339) e outros, representando Ordem dos Advogados do Brasil - Seção do Estado do Rio de Janeiro - OAB/RJ. 
	1.9. Determinações:
1.9.1. autuar processo de tomada de contas especial, com fulcro no art. 47 da Lei 8.443/1992, e promover a citação solidária, pelos débitos informados nas tabelas abaixo, dos seguintes responsáveis:
1.9.1.1. Federação do Comércio de Bens, Serviços e Turismo do Estado do Rio de Janeiro (Fecomércio/RJ) e Sr. Orlando Santos Diniz, na condição de presidente daquela entidade no período a que se referem os débitos, em razão da omissão no dever de prestar contas e da não comprovação da boa e regular aplicação dos recursos públicos recebidos no âmbito do termo de cooperação técnica datado de 1º/12/2015;
1.9.1.2. Srs. Orlando Diniz e Marcelo José Salles de Almeida, na condição de gestores do Sesc/ARRJ e do Senac/ARRJ e de signatários do termo de cooperação técnica datado de 1º/12/2015, em razão de não terem exigido da Fecomércio/RJ as prestações de contas devidas; de não terem adotado providências para a responsabilização da Fecomércio/RJ pela ausência de prestação de contas; de não terem fiscalizado a contento a execução do ajuste; e de terem autorizado a realização de novos repasses mesmo diante da falta de prestação de contas dos repasses anteriores;
	Dano aos cofres do Sesc/ARRJ

	Data de Referência
	Valor do Débito (R$) 

	31/12/2015
	45.975.244,69

	22/1/2016
	21.000.005,04

	2/2/2016
	1.746.000,00

	11/2/2016
	1.212.500,00

	29/2/2016
	15.350.488,62

	10/3/2016
	6.156.057,00

	28/3/2016
	17.513.226,75

	29/4/2016
	13.445.139,99

	24/6/2016
	5.407.138,43

	11/8/2016
	3.581.883,32

	15/9/2016
	1.022.689,31

	29/9/2016
	474.308,71

	3/10/2016
	751.314,42

	13/10/2016
	1.605.201,19

	18/10/2016
	994.799,15

	1/11/2016
	 75.699,50 

	18/11/2016
	6.606.357,78

	21/12/2016
	1.062.188,94

	24/2/2017
	2.064.094,05

	11/4/2017
	527.783,02

	9/5/2017
	945.569,05

	7/6/2017
	794.954,51

	29/6/2017
	673.641,50

	30/6/2017
	1.297.543,82

	12/7/2017
	470.143,38

	1/8/2017
	3.319.216,72

	10/8/2017
	431.403,23

	17/8/2017
	573.932,67

	25/8/2017
	952.859,63

	21/9/2017
	3.370.239,95

	28/9/2017
	606.950,06

	20/10/2017
	1.646.011,72

	17/11/2017
	1.569.954,36

	Total
	163.148.841,01

	Dano aos cofres do Senac/ARRJ

	Data de Referência
	Valor do Débito (R$) 

	29/2/2016
	8.167.666,94

	10/3/2016
	3.275.220,00

	28/3/2016
	8.922.264,19

	29/4/2016
	6.900.676,33

	3/6/2016
	1.808.804,99

	24/6/2016
	964.268,76

	11/8/2016
	1.840.023,41

	15/9/2016
	506.719,19

	30/9/2016
	235.008,93

	3/10/2016
	372.259,00

	13/10/2016
	795.340,52

	18/10/2016
	492.900,25

	1/11/2016
	38.612,02

	18/11/2016
	3.369.702,81

	21/12/2016
	539.821,97

	24/2/2017
	1.027.693,94

	11/4/2017
	263.417,06

	9/5/2017
	478.926,80

	7/6/2017
	401.570,01

	29/6/2017
	340.831,43

	30/6/2017
	656.497,14

	12/7/2017
	237.870,80

	1/8/2017
	1.692.954,43

	10/8/2017
	219.292,41

	17/8/2017
	290.405,25

	25/8/2017
	482.139,20

	21/9/2017
	1.645.903,83

	28/9/2017
	296.793,38

	20/10/2017
	802.768,30

	17/11/2017
	786.374,78

	18/12/2017
	683.394,63

	Total
	21.270.295,24

1.9.2. em cumprimento ao art. 198, parágrafo único, do RI/TCU, cientificar o ministro de estado da Cidadania, o ministro de estado da Economia, o Sesc/ARRJ e o Senac/ARRJ acerca da instauração da tomada de contas especial;
1.9.3. determinar à Secex/RJ que:
1.9.3.1. nos presentes autos de representação, adote as medidas necessárias para definir os responsáveis e quantificar o dano ao erário causado pela falta de participação da Fecomércio/RJ no rateio das despesas comuns do edifício onde funciona a sede do Sesc/ARRJ, do Senac/ARRJ e da Fecomércio/RJ, proporcionalmente ao espaço por ela ocupado, desde o fim da vigência do termo de cooperação técnica celebrado em 1º/12/2015, bem como para o aprofundamento das análises acerca da razoabilidade e da regularidade do rateio das despesas condominiais do edifício-sede durante a vigência do termo de cooperação técnica;
1.9.3.2. obtenha, junto ao Sesc/ARRJ e ao Senac/ARRJ, informações sobre o andamento dos inquéritos administrativos instaurados pela Portaria Pres Sesc 79/2018 e pela Portaria Pres Senac 96/2018;
1.9.3.3. restitua ao gabinete do relator os autos da tomada de contas especial instaurada em cumprimento ao item 1.9.1, para avaliação prévia da minuta de redação das medidas saneadoras ali autorizadas.

Primeira Câmara

Federação do Comércio de Bens, Serviços e Turismo do Estado do Rio de Janeiro (42.591.099/0001-93); Orlando Santos Diniz (XXX.078.767-XX).

ACORDAO-COMPLETO-2553446

Acórdão 6551/2022 - Primeira Câmara

WEDER DE OLIVEIRA

Procurador Júlio Marcelo de Oliveira.

REPRESENTAÇÃO (REPR)

Secretaria do TCU no Estado do Rio de Janeiro (SEC-RJ).